# 请教陈版：母公司是否编制合并财务报表与顺逆流交易的处理有何关系？

提问人：mamsds 时间：2020-01-27 20:46:37
陈版新年好，
学习CPA的过程中有一个问题持续困扰我，似乎教材和辅导机构的老师也没有正面回答。就是在于顺逆流交易本身的处理，以及投资方需要编制合并报表的情况下的额外处理的问题。以一个简单的例题为例：
甲企业于20×7年 1 月取得乙公司20%有表决权股份，能够对乙公司施加重大影响。假定甲企业取得该项投资时，乙公司各项可辨认资产、负债的公允价值与其账面价值相同。20×7年 8 月，乙公司将其成本为 600 万元的某商品以 1 000 万元的价格出售给甲企业，甲企业将取得的商品作为存货。至20×7年 12 月 31 日，甲企业已对外出售该存货的70%，30%形成期末存货。乙公司20×7年实现净利润为3 200万元。假定不考虑所得税因素。
（ 1 ）写出甲企业在按照权益法确认应享有乙公司20×7年净损益时应进行的账务处理；
（ 2 ）写出进行上述处理后，投资企业如果有子公司需要编制合并财务报表的，在合并财务报表中进行的账务处理。
题目的参考答案是：
（ 1 ）
借：长期股权投资——损益调整　　　　　　　616w
贷：投资收益　　　　　　　　　　　616w
（ 2 ）
借：长期股权投资——损益调整　 24w
贷：存货　　　　　　　　　　 24w
这两个分录代表的意思是什么以及数字怎么来的我都有了解，但我不清楚的是，既然甲乙公司不编制合并财务报表，为什么甲公司编制合并报表与否，会影响甲公司对他持有的对乙公司的长期股权投资的会计处理呢？我感觉里面应该是有什么原则或者规定导致这个结果，但是一直没看到到底是哪个原则或者规定导致的。
谢谢！

回答人：chenyiwei
合并报表层面权益法的含义与个别报表层面有所不同。个别报表层面的权益法完全只是一种长期股权投资的后续计量方法；而合并报表层面的权益法更多体现“单行合并”的处理思路。参考：https://bbs.esnai.com/forum.php? ...=4657640&page=1。